臺灣嘉義地方法院刑事判決
111年度易字第126號
公  訴  人  臺灣嘉義地方檢察署檢察官
被      告  許家榮





上列被告因竊盜案件，經檢察官聲請簡易判決（111年度速偵字
第135號），本院認不應以簡易判決處刑（111年度嘉簡字第197
號），改依通常程序審理，判決如下：
    主  文
許家榮犯侵入住宅竊盜罪，累犯，處有期徒刑捌月。
    事  實
一、許家榮於民國111年2月12日凌晨2時許，前往沈佑瑾所經營
    位於嘉義市○區○○路000號之「宏澍自助洗衣店」，見無人看
    管之際，認有機可趁，竟意圖為自己不法之所有，基於加重
    竊盜之犯意，先徒手竊取自助烘乾機硬幣盒（未上鎖）內不
    詳數量之硬幣得手後。再持沈佑瑾放置於洗衣機上之住處鑰
    匙串及洗衣機烘乾機鑰匙串各1串，打開後方通往沈佑瑾住
    處之鋁門，進入屋內，徒手竊取放置於桌上之新臺幣（下同
    ）10元硬幣1包（共990元）得手，復再持洗衣機烘乾機鑰匙
    串，於店內逐一打開自助洗衣機、烘乾機硬幣盒，徒手竊取
    盒內不詳數量之硬幣得手。嗣經沈佑瑾自監視器畫面中發覺
    有異，指示兒子下樓察看，許家榮覺察有人下樓後，旋即逃
    逸，經沈佑瑾之子上前追趕，並於嘉義市○區○○路000號前攔
    阻及報警處理，於許家榮身上查扣其竊取之硬幣數枚（共1,
    420元）及鑰匙2串，始查知上情。
二、案經沈佑瑾訴由嘉義市政府警察局第二分局報告臺灣嘉義地
    方檢察署檢察官偵查起訴。
    理  由
一、證據能力部分：
    被告以外之人於審判外之言詞或書面陳述，除法律有規定者
    外，不得作為證據，刑事訴訟法第159條第1項固定有明文。
    惟被告以外之人於審判外之陳述，雖不符同法第159條之1至
    第159 條之4 之規定，而經當事人於審判程序同意作為證據
    ，法院審酌該言詞陳述或書面陳述作成時之情況，認為適當
    者，亦得為證據；又當事人、代理人或辯護人於法院調查證
    據時，知有第159 條第1 項不得為證據之情形，而未於言詞
    辯論終結前聲明異議者，視為有前項之同意，同法第159 條
    之5 第1 項、第2 項亦有明文規定。本判決下列認定事實所
    引用之所有供述證據，均經依法踐行調查證據程序，檢察官
    、被告許家榮對本判決所引用被告以外之人於審判外之言詞
    或書面陳述均同意有證據能力（見本院卷第208頁），且迄
    於本院言詞辯論終結前均未表示異議，而該等證據之取得並
    無違法情形，且與本件待證事實具有關連性，核無證明力明
    顯過低之事由，本院審酌各該證據作成時之情況，並無不當
    之情形，認以之作為證據應屬適當，爰依刑事訴訟法第159 
    條之5 規定，認有證據能力。其餘資以認定本案犯罪事實之
    非供述證據（詳後述），亦查無違反法定程序取得之情形，
    依刑事訴訟法第158 條之4 反面解釋，應具證據能力。
二、上揭事實，業據被告許家榮於警詢、偵查及本院審理程序中
    均坦承不諱，核與證人沈佑瑾於警詢及本院準備程序中之指
    訴情節相符，並有嘉義市政府警察局第二分局搜索扣押筆錄
    、扣押物品目錄表、扣押物品收據、現場及扣押物品照片、
    贓物認領保管單、被害報告單、指認犯罪嫌疑人紀錄表（見
    警卷第19至35頁），各1份在卷可參，足認，被告上開任意
    性自白與事實相符，堪以採信，綜上，被告上開犯行洵堪認
    定，應依法論科。
三、論罪科刑：
  ㈠核被告所為，係犯刑法第321條第1項第1款之侵入住宅竊盜罪
    。起訴書雖漏未論述被告尚有侵入住宅竊盜之行為，然基本
    社會事實同一，本院自應併予審理，爰變更起訴法條，並經
    本院告知此部分罪名（見本院卷第206頁），而不影響其防
    禦權，併此敘明。
  ㈡又被告前後竊取店內投幣盒內及告訴人住家桌上硬幣之行為
    ，地點相同、時間密接且方式相同，各行為之獨立性極為薄
    弱，依一般社會健全觀念難以強行分開，且侵害同一法益，
    認係基於同一犯意接續而為，論以接續犯之一罪已足。
  ㈢被告前①因竊盜案件，經本院以106年度易字第122號判決處有
    期徒刑8月（共3罪）、7月（共2罪）、5月確定；②又因竊盜
    案件，經本院以106年度易字第311號判決處有期徒刑5月、4
    月（共2罪）、3月確定；③又因竊盜案件，經本院以109年度
    易字第137號判決處有期徒刑1年確定；④再因竊盜案件，經
    本院以109年度易字第10號判決處有期徒刑4月、6月、7月確
    定；⑤復因竊盜案件，經本院以109年度嘉簡字第138號判決
    處有期徒刑4月確定，上開編號①至③之罪與編號④、⑤之罪，
    復分別經本院以109年度聲字第539號裁定應執行有期徒刑3
    年3月及109年度聲字第305號裁定應執行有期徒刑1年6月確
    定，入監後接續執行（含另案判處應執行罰金之易服勞役）
    ，並於110年12月1日出監等情，業據檢察官提出被告之刑案
    資料查註紀錄表及本院109年度聲字第539號裁定1份為證，
    且檢察官亦具體說明「其於5年內故意再犯本件有期徒刑以
    上之罪，為累犯，請參照司法院大法官釋字第775號解釋意
    旨，審酌是否依刑法第47條第1項之規定加重其刑」等語，
    本院審酌被告前已有多次竊盜犯行，且於104年至108間數次
    以相同手法至本案地點竊盜，前案與本案所犯之罪質相同，
    被告於前案執行完畢後即再犯本案，顯見其有特別惡性及對
    刑罰反應力薄弱，再參以被告本案犯罪情節，核無司法院釋
    字第775號解釋所指罪刑不相當之情形，故認本案應論以累
    犯，並依刑法第47條第1項規定，加重其刑。
  ㈣爰以行為人之責任為基礎，審酌被告前已有多次竊盜案件，
    經法院判刑並執行完畢（上揭已列為累犯加重事由，爰不予
    重複評價），有臺灣高等法院被告前案紀錄表在卷可查，竟
    不思悔改，仍恣意竊取他人財物，對告訴人之財產安全、居
    住安寧造成危害，嚴重欠缺尊重他人財產權之觀念，法治觀
    念薄弱，實屬不該，又未與告訴人達成和解，惟念被告犯後
    坦承犯行，態度尚可，且所竊得之鑰匙及現金1,420元均已
    發還告訴人，竊得當日即被查獲，兼衡被告自承其智識程度
    為高職畢業，與同住之父親一同修理機車為業，未婚，無小
    孩，父母離異，無重大或特殊疾病之家庭經濟生活狀況，暨
    其犯案當時因與父親吵架離家而為求生活花費行竊之犯罪動
    機、目的、犯罪手段、情節、竊得財物之價值及告訴人表示
    依法判決之意見等一切情狀，量處如主文所示之刑，以示懲
    儆。
四、末按犯罪所得，屬於犯罪行為人者，沒收之；於全部或一部
    不能沒收或不宜執行沒收時，追徵其價額；犯罪所得已實際
    合法發還被害人者，不予宣告沒收或追徵，刑法第38條之1 
    第1項前段、第3項、第5項分別定有明文。本件被告竊得之
    現金1,420元、告訴人住處鑰匙串及洗衣機烘乾機鑰匙串各1
    串，固為被告犯罪所得之物，既已實際合法發還告訴人，有
    贓物認領保管單1紙（見警卷第30頁）在卷存查，揆諸上開
    說明，爰不予宣告沒收或追徵之，併此敘明。
據上論斷，應依刑事訴訟法第299 條第1 項前段（依裁判簡化原
則，僅記載程序法條），判決如主文。
本案經檢察官陳靜慧提起公訴，檢察官陳則銘到庭執行職務。
中　　華　　民　　國　　111 　年　　8 　　月　　31　　日
                  刑事第二庭  法　官　黃美綾
以上正本證明與原本無異。
如不服本判決應於收受判決後20日內向本院提出上訴書狀，並應
敘述具體理由；其未敘述上訴理由者，應於上訴期間屆滿後20日
內向本院補提理由書（均須按他造當事人之人數附繕本）「切勿
逕送上級法院」。告訴人或被害人如對於本判決不服者，應具備
理由請求檢察官上訴，其上訴期間之計算係以檢察官收受判決正
本之日期為準。
中　　華　　民　　國　　111 　年　　9 　　月　　1 　　日
                              書記官  李承翰
附錄本案論罪科刑法條：
中華民國刑法第321條
犯竊盜罪而有下列情形之一者，處 6 月以上、5 年以下有期徒
刑，得併科新臺幣50萬元以下罰金：
一、侵入住宅或有人居住之建築物、船艦或隱匿其內而犯之者。
二、毀越門扇、牆垣或其他安全設備而犯之者。
三、攜帶兇器而犯之者。
四、結夥三人以上而犯之者。
五、乘火災、水災或其他災害之際而犯之者。
六、在車站、埠頭、航空站或其他供水、陸、空公眾運輸之舟、
    車、航空機內而犯之者。
前項之未遂犯罰之。